【裁判字號】    98,訴,1020
【裁判日期】    990527
【裁判案由】    違反槍砲彈藥刀械管制條例等
【裁判全文】
臺灣桃園地方法院刑事判決              98年度訴字第1020號
公  訴  人  臺灣桃園地方法院檢察署檢察官
被      告  辛○○
                    （
選任辯護人  鄭仁壽律師
被      告  戊○○
選任辯護人  李永裕律師
被      告  庚○○
選任辯護人  劉育志律師
            謝清昕律師
上列被告等因違反毒品危害防制條例等案件，經檢察官提起公訴
（98年度偵字第6744號、第12960 號、第15895 號、第16605 號
、第18174 號、第18406 號、第20830 號、98年度少連偵字第51
號、第80號、第102 號、第103 號），本院就起訴書犯罪事實欄
編號十四之附表二編號01至07、起訴書犯罪事實欄編號十五之附
表三編號01部分，判決如下：
    主  文
辛○○犯如附表一、二所示之罪，各處如附表一、二宣告刑欄所
示之主刑及從刑。應執行有期徒刑貳拾年；扣案如附表四編號
1、2、3 、4 所示之物均沒收之；未扣案販賣第三級毒品所得之
財物新臺幣伍仟陸佰元，其中新臺幣捌佰元與戊○○連帶沒收之
，如全部或一部不能沒收時，以其與戊○○之財產連帶抵償之，
其中新臺幣捌佰元與庚○○連帶沒收之，如全部或一部不能沒收
時，以其與庚○○之財產連帶抵償之，其餘新臺幣肆仟元沒收之
，如全部或一部不能沒收時，以其財產抵償之。辛○○被訴附表
三所示販賣第三級毒品罪部分無罪。
戊○○犯如附表一編號1 、2 所示之販賣第三級毒品罪，各處如
附表一編號1 、2 宣告刑欄所示之主刑及從刑。應執行有期徒刑
年陸月；扣案如附表四編號2 所示之物沒收之；未扣案販賣第
三級毒品所得之財物新臺幣捌佰元與辛○○連帶沒收之，如全部
或一部不能沒收時，以其與辛○○之財產連帶抵償之。
庚○○犯如附表一編號5 、6 所示之販賣第三級毒品罪，各處如
附表一編號5 、6 宣告刑欄所示之主刑及從刑。應執行有期徒刑
肆年；扣案如附表四編號2 所示之物沒收之；未扣案販賣第三級
毒品所得之財物新臺幣捌佰元與辛○○連帶沒收之，如全部或一
部不能沒收時，以其與辛○○之財產連帶抵償之。
    事  實
一、辛○○明知愷他命（Ketamine，俗稱K 他命）係毒品危害防
    制條例所公告列管之第三級毒品，依法不得販賣，竟基於意
    圖營利而販賣第三級毒品愷他命之犯意，先以愷他命每公克
    新臺幣（下同）300 元之價格，於不詳時、地，販入數量不
    詳之愷他命後，旋於下列時、地，依下列方法、價格、數量
    ，販售予下列之人，其中(一)(二)部分，係指示戊○○送交愷他
    命予乙○○，(五)(六)部分，則係指示庚○○送交愷他命予戊○○（詳細販賣之時間、地點，交易使用之行動電話、對象，
    交易愷他命之數量、價格等均詳下述）：
  (一)民國98年3 月17日，乙○○致電向辛○○表示欲購買愷他命
    ，經與辛○○達成交易合意後，辛○○即指示戊○○前往乙○○位於桃園縣中壢市英雄鎮社區之住處附近，以新臺幣（
    下同）400 元之價格，販售交付愷他命1 包（重量約1 公克
    ）予乙○○（戊○○係以幫助之犯意參與交付毒品之販賣第
    三級毒品構成要件行為），其後，辛○○再向乙○○收取40
    0 元之對價。
  (二)98年3 月下旬某日，乙○○致電向辛○○表示欲購買愷他命
    ，經與辛○○達成交易合意後，辛○○即指示戊○○前往乙○○上揭中壢市英雄鎮社區之住處附近，以400 元之價格，
    販售交付愷他命1 包（重量約1 公克）予乙○○（戊○○係
    以幫助之犯意參與交付毒品之販賣第三級毒品構成要件行為
    ），其後，辛○○再向乙○○收取400 元之對價。
  (三)98年5 月12日晚間11時4 分16秒許（起訴書記載98年5 月間
    某日，應予補充特定），乙○○以0000000000號行動電話撥
    打辛○○持用之0000000000號行動電話，向辛○○表示欲購
    買愷他命1 公克，經辛○○應允而達成交易合意後，乙○○
    旋委由戊○○代其至辛○○位於桃園縣桃園市○○路99號16
    樓之4 住處（下稱桃園市○○路住處），當場交付辛○○40
    0 元之對價，辛○○即以400 元之價格，販賣交付愷他命1
    包（愷他命重量約1 公克）予戊○○，由戊○○攜回交予乙○○。
  (四)98年5 月16日凌晨1 時6 分27秒許（起訴書誤載98年5 月上
    旬某日），戊○○以0000000000號行動電話撥打辛○○持用
    之0000000000號行動電話，向辛○○表示欲購買愷他命1 公
    克，經辛○○應允而達成交易合意後，戊○○旋至辛○○桃
    園市○○路住處，辛○○即以400 元之價格，販賣交付愷他
    命1 包（重量約1 公克）予戊○○，並向戊○○收取400 元
    之對價。
  (五)98年5 月中旬某日，戊○○撥打電話向辛○○表示欲購買愷
    他命，經與辛○○約定交易數量愷他命1 公克、交易價格40
    0 元後，戊○○旋即前往辛○○桃園市○○路住處樓下，辛○○即指示庚○○下樓交付愷他命1 包（愷他命重量約1 公
    克）予戊○○，並收取400 元之對價（庚○○係以幫助之犯
    意參與交付毒品及收取對價之販賣第三級毒品構成要件行為
    ）。
  (六)98年5 月下旬某日，戊○○撥打電話向辛○○表示欲購買愷
    他命，經與辛○○約定交易數量愷他命1 公克、交易價格40
    0 元後，戊○○旋即前往辛○○桃園市○○路住處樓下，辛○○即指示庚○○下樓交付愷他命1 包（愷他命重量約1 公
    克）予戊○○，並收取400 元之對價（庚○○係以幫助之犯
    意參與交付毒品及收取對價之販賣第三級毒品構成要件行為
    ）。
  (七)98年5 月31日晚間11時25分54秒許（起訴書誤載98年6 月上
    旬某日），戊○○以00-0000000號電話撥打辛○○所持用00
    00000000號行動電話，向辛○○表示欲購買愷他命，經辛○○應允而達成交易合意後，戊○○旋至辛○○桃園市○○路
    住處，辛○○即以400 元之價格，販賣交付愷他命1 包（愷
    他命重量約1 公克）予戊○○，並向戊○○收取400 元之對
    價。
  (八)98年5 月12日凌晨2 時15分21秒許（起訴書誤載為98年5 月
    上旬某日），丁○○以0000000000號行動電話撥打辛○○所
    使用0000000000號行動電話，向辛○○表示欲購買愷他命，
    經與辛○○達成交易合意，丁○○旋至辛○○桃園市○○路
    住處，辛○○即以400 元之價格，販賣交付愷他命1 公克予
    丁○○，並收取400 元之對價。
  (九)98年5 月13日晚間8 時57分27秒許（起訴書誤載為98年5 月
    10日），丁○○以0000000000號行動電話撥打辛○○所使用
    0000000000號行動電話，向辛○○表示欲購買愷他命，經與
    辛○○達成交易合意，丁○○旋至辛○○桃園市○○路住處
    樓下，辛○○即以400 元之價格，販賣交付愷他命1 公克予
    丁○○，惟該400 元之對價迄未收取。
  (十)98年5 月14日晚間11時43分24秒許（起訴書誤載為98年5 月
    15日），丁○○以0000000000號行動電話撥打辛○○所使用
    0000000000號行動電話，向辛○○表示欲購買愷他命，經與
    辛○○達成交易合意，丁○○旋至辛○○桃園市○○路住處
    樓下，辛○○即以400 元之價格，販賣交付愷他命1 公克予
    丁○○，惟該400 元之對價迄未收取。
  (十一)98年6 月5 日，丁○○以電話向辛○○表示欲購買愷他命，
    經與辛○○達成交易合意，丁○○旋至辛○○桃園市○○路
    住處樓下，辛○○即以400 元之價格，販賣交付愷他命1 公
    克予丁○○，惟該400 元之對價迄未收取。
  (十二)98年6 月7 日晚間8 時許（起訴書記載98年6 月7 日晚上，
    應予補充），少年詹○均（真實姓名年籍詳卷）前往辛○○
    桃園市○○路住處，向辛○○表示欲購買愷他命，辛○○即
    以1,000 元之價格，販賣交付愷他命2 包（每包重量各約1
    公克）予詹○均，並當場收取1, 000元之對價。
  (十三)98年5 月20日晚間10時49分57秒（起訴書記載為98年5 月下
    旬某日，應予補充），丙○○以友人詹○均所有0000000000
    號行動電話撥打辛○○所使用0000000000號行動電話，向辛○○表示欲購買愷他命，經與辛○○達成交易合意後，辛○○即指示具有共同意圖營利而販賣第三級毒品愷他命犯意聯
    絡之某真實姓名年籍不詳之成年男子，至桃園縣桃園市○○
    路武陵高中對面之大樓1 樓，以500 元之價格，販賣交付愷
    他命1 包（重量約1 公克）予丙○○，並向丙○○收取500
    元之對價。
  (十四)98年6 月6 日晚間9 時許，丙○○致電向辛○○表示欲購買
    愷他命，經與辛○○達成交易合意後，辛○○即指示具有共
    同意圖營利而販賣第三級毒品愷他命犯意聯絡之某真實姓名
    年籍不詳之成年男子，至辛○○桃園市○○路住處樓下，以
    500 元之價格，販賣交付愷他命1 包（重量約1 公克）予丙○○，並向丙○○收取500 元之對價。
  (十五)97年12月中旬某日，己○○前往辛○○桃園市○○路住處，
    向辛○○表示欲購買愷他命，辛○○即以400 元之價格，販
    賣交付愷他命1 包（重量約0.7 公克）予己○○，並當場收
    取400元之對價。
二、辛○○明知愷他命（Ketamine，俗稱K 他命）係毒品危害防
    制條例所公告列管之第三級毒品，依法不得轉讓，竟基於轉
    讓第三級毒品愷他命之犯意，先後分別於如附表二所示之時
    、地，無償提供如附表二所示之愷他命己○○施用。
三、嗣警對辛○○所使用上揭行動電話實施監聽結果，發現辛○○涉有前開販賣愷他命罪嫌，乃持本院核發之搜索票，於98
    年6 月9 日上午6 時10分許，至辛○○桃園市○○路住處實
    施搜索，扣得如附表四編號1 所示其所有供事實欄一(三)(四)(七)
    至(十)(十三)販賣愷他命所用之0000000000號行動電話1 支、如附
    表四編號2 所示其所有供事實欄一販賣愷他命所用之磅秤2
    個、附表四編號3 所示其所有供事實欄一販賣愷他命所用之
    剩餘分裝袋、如附表四編號4 所示其販賣剩餘之愷他命45包
    （驗餘淨重45.03 公克，外包裝袋45只總重5.45公克），及
    其所有與本案無關之如附表五編號1 所示之物；另於同日凌
    晨4 時40分許，警持拘票至桃園縣復興鄉奎輝村嘎色鬧8 號
    拘提戊○○到案時，對其實施附帶搜索，自其身上扣得非其
    所有且與本案無關之如附表五編號2 所示之物。
四、案經桃園縣政府警察局移送臺灣桃園地方法院檢察署檢察官
    偵查起訴。
    理  由
壹、程序部分
一、按軍事審判法第5 條第1 項前段係規定：犯罪在任職服役前
    者，發覺在任職服役中者，始依本法追訴審判。反之，若犯
    罪及發覺均在任職服役前，即應歸由普通法院審判，最高法
    院86年度臺非字著有判決可資參照；經查，被告戊○○於98
    年12月16日入伍服役，有其個人兵籍資料查詢結果可稽。是
    於98年3 月17日、3 月下旬某日本案犯罪時，被告戊○○非
    現役軍人；且本件犯罪之發覺，係警方依對共犯辛○○施以
    監聽所得資料，於98年6 月9 日對共犯辛○○實施搜索，並
    於同日拘提被告戊○○到案，被告戊○○於同日警詢中即坦
    認依辛○○指示送交愷他命之情，有其警詢筆錄在卷可稽（
    見偵C1卷第122 頁），復經證人乙○○於98年7 月7 日檢察
    官訊問時指證被告戊○○送交愷他命之情節，有偵訊筆錄在
    卷可按（見偵A6卷第122 頁），故於發覺被告戊○○本件犯
    罪時，渠亦非現役軍人，揆諸前揭說明，法院就本件有審判
    權，合先敘明。
二、次按，有偵查犯罪職權之公務員，依通訊保障及監察法規定
    ，聲請核發通訊監察書所監聽之錄音內容，為實施刑事訴訟
    法程序公務員依法定程序取得之證據。又依該監聽錄音譯成
    文字，其所製作之譯文，乃監聽錄音內容之顯示，倘當事人
    對於該譯文內容之同一性或真實性發生爭執或有所懷疑時，
    法院固應依刑事訴訟法第165 條之1 第2 項規定勘驗該監聽
    錄音踐行調查證據程序，以確保內容之真實、同一，惟當事
    人如已承認該錄音譯文之內容屬實，即依刑事訴訟法第159
    條之5 第1 項規定具證據能力，而法院復已就該譯文依法踐
    行調查證據程序者，該通訊監察之譯文，自得採為論斷之依
    據（最高法院99年台上字第1803號、99年度台上字第400 號
    判決參照）。本件被告辛○○及其辯護人對於卷附之門號00
    00000000行動電話之通訊監察書、通訊監察譯文係被告辛○○通話所使用，並不爭執（見本院卷一第237 頁），本院於
    審判期日就上揭證據，亦依法踐行調查證據之程序，被告辛○○及其辯護人就該部分均表示無意見（見本院卷四第282
    、284 至285 頁），於辯論終結前，均未就所載通訊監察程
    序或譯文有何聲請調查之事項（見本院卷四第283 頁），顯
    已賦予被告辛○○充分辯駁該項證據證明力之機會，自得採
    為對被告辛○○論罪之基礎，合先敘明。
三、按被告以外之人於審判外之言詞或書面陳述，除法律有規定
    外，不得作為證據，刑事訴訟法第159 條第1 項定有明文，
    是被告以外之人於審判外之言詞或書面陳述，除非法律別有
    規定者，否則不得作為證據，是證人乙○○、戊○○、甲○○、丁○○、丙○○、少年詹○均於警詢之陳述，經被告辛○○之辯護人爭執其證據能力（見本院卷一第237 、250 頁
    ），證人辛○○、戊○○於警詢之陳述，經被告庚○○之辯
    護人爭執證據能力（見本院卷第二第176 頁反面），因檢察
    官並未舉證證明該證述有何較可信之特別情況，且為證明犯
    罪事實所必要之情形，依刑事訴訟法第159 條第1 項之規定
    ，上開證人於警詢之陳述，分別對被告辛○○、庚○○不得
    作為證據。
四、按被告以外之人於偵查中向檢察官所為陳述，除顯有不可信
    之情況者外，得為證據，同法第159 條之1 第2 項定有明文
    。偵查中對被告以外之人（包括證人、鑑定人、告訴人、被
    害人及共同被告）所為之偵查筆錄，或被告以外之人檢察官
    所提之書面陳述，性質上均屬傳聞證據。惟現階段刑事訴訟
    法規定檢察官代表國家偵查犯罪、實施公訴，依法其有訊問
    被告、證人及鑑定人之權，證人、鑑定人且須具結，而實務
    運作時，檢察官偵查中向被告以外之人所取得之陳述，原則
    上均能遵守法律規定，不致違法取供，其可信度極高，職是
    ，被告以外之人前於偵查中已具結而為證述，除反對該項供
    述得具有證據能力之一方，已釋明「顯有不可信之情況」之
    理由外，不宜以該證人未能於審判中接受他造之反對詰問為
    由，即遽指該證人於偵查中之陳述不具有證據能力。被告辛○○之辯護人爭執證人乙○○、戊○○、甲○○、丁○○、
    丙○○、少年詹○均於檢察官偵查中所為陳述之證據能力（
    見本院卷一第237 、250 頁），被告庚○○之辯護人爭執證
    人辛○○、戊○○於檢察官偵查中所為陳述之證據能力（見
    本院卷二第176 頁反面），然查上開證人於檢察官偵查中所
    為之陳述，未曾提及檢察官在偵查時有不法取供之情形，而
    反對該項供述具有證據能力之被告辛○○之辯護人、被告庚○○之辯護人，亦未釋明上開供述有顯不可信之情況，且上
    開證人復於審理中到庭經對質詰問，已為合法之調查，依上
    說明，其等於偵查中證言自具有證據能力。
五、其餘本件認定事實所引用之下列卷證資料（包含人證與文書
    證據、物證等證據）之證據能力，檢察官及被告辛○○、戊○○、庚○○及其等辯護人於本院審理時均不爭執（見本院
    卷一第237 頁、卷二第176 頁反面、卷四第280 至283 頁）
    ，且無證據證明係公務員違背法定程序所取得；又卷內之各
    項文書證據，亦無刑事訴訟法第159 條之4 第1 款、第2 款
    顯有不可信而不得作為證據之情形，故本院均認有證據能力
    。
貳、實體部分
一、事實欄一犯行
  (一)上開犯罪事實，業據被告辛○○於警詢、偵訊、本院審理中
    坦承不諱（見偵A6卷第65、121 頁、偵C4卷第21、22頁、偵
    J 卷第24、25頁，本院卷一第24頁、卷二第37頁、第252 頁
    、卷三第141 頁、142 頁反面、本院卷四第283 至285 頁）
    ，被告戊○○就事實欄一(一)、(二)犯行亦於警詢、偵訊、本院
    準備程序、審理中始終坦認在卷（見偵C1卷第122 頁反面、
    偵C3卷第184 頁、偵C4卷第258 頁、本院卷二第176 、252
    、253 、254 頁、卷三第134 、135 、137 、141 頁）；核
    與證人乙○○、丁○○、詹○均、丙○○、己○○分別於偵
    訊、本院審理中結證情節證述相符，並有被告辛○○所使用
    0000000000號門號之通訊監察書、通訊監察譯文、查獲現場
    及毒品照片共7 張、搜索票、桃園縣政府警察局98年6 月9
    日搜索扣押筆錄、扣押物品目錄表等書證在卷可稽（見偵J
    卷第246 至288 頁），及如附表附表四編號1 、2 、3 、4
    所示之物扣案可證；而附表四編號4 所示白色結晶物45包，
    經送臺灣檢驗科技股份有限公司以EIA 酵素免疫分析法初步
    鑑驗，並以GC/MS 氣相層析/ 質譜儀法確認檢驗結果，確呈
    愷他命陽性反應，有該公司98年7 月16日編號UL/2009/7018
    6 號濫用藥物檢驗報告1 紙在卷可稽（見偵J 卷第327 頁）
    ，經本院送內政部警政署刑事警察局就其內容數量詳細鑑驗
    結果：(一)經檢視均為白色細晶體，外觀型態均相似，編號B1
    至B45，驗前毛重50.58公克，包裝塑膠袋總重約5.45公克；
    (二)隨機抽取B45 鑑定，淨重2.59公克，取0.10公克鑑析用罄
    ，餘2.49公克，檢出第三級毒品愷他命成分，純度約99％；
    (三)依據抽測純度值，推估編號B1至B45 均含愷他命之驗前總
    純質淨重約44.67 公克，有內政部警政署刑事警察局98年12
    月16日刑鑑字第0980167141號鑑定書在卷可稽（見本院卷四
    第191 頁，驗前毛重50.58 －外包裝袋重5.45－鑑析用罄0.
    10公克＝驗餘淨重45.03 公克），足認被告辛○○、戊○○
    前揭具任意性之自白核與事實相符，而屬可信。第查：
  １事實欄一(一)、(二)犯行
  (1)據證人乙○○於偵訊、本院審理時結證明確（見偵A6卷第37
    、38、64、122 頁、本院卷二第245 至252 頁），證稱：「
    我有向辛○○買愷他命，數量是每包愷他命1 克，價錢是每
    包愷他命400 元」、「（問：妳於偵訊中證稱，98年3 月17
    日、18日，妳打電話給辛○○向他買1 包愷他命400 元，辛○○請戊○○送愷他命給妳，妳再把錢交給戊○○給戊○○
    給辛○○，又在98年3 月下旬，妳打電話給辛○○要向他買
    1 包400 到500 元的愷他命，辛○○請戊○○送愷他命給妳
    ，妳再把錢請戊○○拿給辛○○，地點都是在中壢英雄鎮社
    區之住處，是否實在？）我有打電話給辛○○，辛○○請戊○○送…但我記得錢我都是跟辛○○結算…辛○○有請戊○○轉交愷他命給我，這2 次我都有拿到愷他命，每次數量都
    是1 包愷他命，價格是400 元至500 元之間」、「98年3 月
    17日、98年3 月下旬這2 次，當時我住在中壢市英雄鎮社區
    ，我當時已經懷有丁○○的小孩，當時戊○○沒有跟我們同
    住，…我確定這2 次我向辛○○買愷他命，辛○○將愷他命
    交由戊○○送到中壢英雄鎮社區給我」、「（問：這2 次是
    你請戊○○幫你向辛○○買愷他命，還是妳向辛○○買愷他
    命，辛○○再委由戊○○拿愷他命來給你？）是辛○○叫戊○○拿愷他命來給我的」、「這2 次的愷他命我都拿到也施
    用完了，錢也都付清給辛○○了」、「辛○○的確在98年3
    月份有賣給我2 次愷他命，又在98年5 月份賣給我1 次愷他
    命」、「我印象中98年3 月間我住在中壢英雄鎮社區時辛○○有賣給我愷他命2 次」（見本院卷二第245 頁、第247 頁
    、第248 頁反面、第250 頁反面、第251 頁反面、第252 頁
    ），歷偵審一致，併衡以乙○○與被告辛○○、戊○○2 人
    均無怨隙，身為戊○○胞兄丁○○之同居女友，為丁○○生
    育一子，復曾與戊○○同住之親誼（見本院卷二第248 頁、
    卷三第136 頁反面），不致誣攀被告辛○○、戊○○，所述
    應屬可信。
  (2)且據被告戊○○於警詢、偵訊、本院準備程序、審理中一致
    自白在卷（見偵C1卷第122 頁、偵C3卷第184 頁、偵C4卷第
    258 頁，本院卷二第176 頁，第253 頁反面、第252 頁），
    並具結證稱：「辛○○有在98年3 月17日、3 月下旬請我拿
    愷他命給乙○○，，當時辛○○跟我說，乙○○有打電話給
    他，要向他買愷他命，辛○○就叫我拿愷他命過去給乙○○
    」（見本院卷二第253 頁反面）、「這2 次我送去給乙○○
    的愷他命各是1 克，價金是乙○○跟辛○○算，我知道這2
    次愷他命價金都是400 元」、「是辛○○與乙○○在電話中
    聯絡，辛○○只是叫我把愷他命送過去給乙○○」、「我是
    在98年3 月份幫辛○○送愷他命給乙○○」、「98年3 月17
    日、3 月下旬這2 次，乙○○有與辛○○通過電話，是辛○○交代我要將愷他命交給乙○○，愷他命不是我的，我也不
    敢亂賣」（見本院卷三第134 、135 、137 、141 頁），衡
    以被告戊○○就其涉案情節詳實供認而無推諉之情（僅係其
    辯護人就法律評價係幫助犯或正犯有所爭執），所述自可憑
    信。
  (3)復據被告辛○○於偵訊、本院審理時自白在卷（見偵A6 卷
    第65頁、本院卷三第142 頁反面），坦認：「（問：你有無
    在98年3 月17日，以400 元之價格販賣販賣愷他命1 包予乙○○，並指示戊○○將愷他命送至中壢英雄鎮社區交給乙○○？）有」、「（問：你有無在98年3 月下旬，以400 元之
    價格販賣販賣愷他命1 包予乙○○，並指示戊○○將愷他命
    送至中壢英雄鎮社區交給乙○○？）有」等語（見本院卷四
    第283 頁反面、第284 頁），雖一度翻稱：乙○○住在中壢
    英雄鎮社區當時她懷孕，所以我沒有賣愷他命云云（見本院
    卷三第141 頁、卷四第284 頁反面），顯係飾卸之詞，無可
    採信。稽上各節，被告辛○○、戊○○上揭犯行，事證明確
    。
  ２就事實欄一(三)犯行
  (1)業據證人乙○○於偵訊、本院審理時證述明確，並指證：「
    98 年5月底我剛生產完，我住在桃園市○○街租屋處，我打
    電話給辛○○要向他買愷他命，我說我會請戊○○幫我送錢
    去給辛○○，請辛○○將愷他命交給戊○○拿來給我，錢是
    400 元到500 元之間」（見本院卷二第248 頁）、「我是98
    年5 月1 日生產，我確定這次我是自己打電話向辛○○買的
    ，是以0920開頭的電話打的」、「這次的愷他命我已經拿到
    也施用完了，錢也付清給辛○○了」等語（見本院卷二第25
    0 頁、第251 頁反面）。
  (2)並有被告辛○○所使用0000000000號電話，經警監聽蒐得乙○○以0000000000號電話撥打上揭門號向被告辛○○購買愷
    他命、達成交易合意之監聽內容為佐，有上開門號通訊監察
    書及通訊監察譯文在卷可按（見偵J 卷第255 頁），細觀渠
    等通話內容（98年5 月12日晚間11時04分16秒許之電話內容
    ，下稱對話）
    乙○○：你在家嗎？
    辛○○：對呀。
    乙○○：我叫瑋瑋過去跟你拿1。
    辛○○：好。
    證人乙○○就對話內容，詳細指陳：是我跟辛○○的對話
    ，是我向辛○○購買1 包愷他命，「1 」是1 克愷他命的意
    思，因為辛○○販賣的愷他命1 包就是1 克，這次是我叫戊○○幫我去向辛○○拿愷他命，因為我在坐月子沒有出門，
    這次錢我是拿給戊○○轉交給辛○○，是戊○○去幫我向辛○○拿愷他命並同時把錢交給辛○○的等語（見本院卷二第
    250 頁），且被告辛○○亦承認對話係乙○○向其購毒，
    坦認：「（問：現警方提示你使用0000000000號行動電話於
    98年5 月12日23時04分16秒）與乙○○持用丁○○所有之00
    00000000號行動電話通訊監察譯文，乙○○向你購買何毒品
    ？你於何時、地賣多少數量給她？）是乙○○向我購買愷他
    命，時間就是上述時間，地點是在我桃園市○○路住處，是
    賣1 包給她，價格為每包新臺幣400 元」等語（見偵J 卷第
    24頁），再自白：這是乙○○向我購買愷他命，「1 」就是
    指1 克愷他命等語，足認事證明確，其一度推稱：這次好像
    是用欠的云云（見本院卷四第284 頁），亦無可採。
  ３事實欄一(四)(七)犯行
    業據證人戊○○於偵訊、本院審理時結證明確（見偵C3卷第
    183 頁、本院卷二第253 至254 頁、卷三第134 至140 頁）
    ，並有被告辛○○所使用0000000000號電話，經警監聽蒐得
    戊○○以電話撥打上揭門號向被告辛○○購買愷他命、達成
    交易合意之監聽內容為佐，有上開門號通訊監察書及通訊監
    察譯文在卷可按（見偵J 卷第257 、273 頁），細觀渠等通
    話內容：
  (1)（98年5 月16日凌晨1 時06分27秒，戊○○以0000000000號
    電話撥打至被告辛○○持用之0000000000號通話內容，下稱
    對話）
    戊○○：廖哥？
    辛○○：嗯。
    戊○○：我在你家樓下，我上去跟你拿「一件」。
    辛○○：誰？
    戊○○：仲瑋。
    辛○○：仲瑋？
    戊○○：嗯。
    辛○○：好。
    戊○○：我叫子豪上去拿。
    辛○○：你說誰？
    戊○○：子豪，那弟弟你有看過。
    辛○○：子豪？
    戊○○：對。
    辛○○：好啦。
  (2)（98年5 月31日晚間11時25分54秒，戊○○以00-0000000電
    話撥打至被告辛○○持用之0000000000號通話內容，下稱對
    話）
    戊○○：過去跟你拿東西喔。
    辛○○：你誰？
    戊○○：仲瑋。
    辛○○：幾個？
    戊○○：我在樓下。
  (3)參諸證人戊○○就對話內容，詳細指陳：是我向買愷他命
    ，因為我開車不能停在辛○○住處樓下，因為剛開始沒有車
    位，那個地方會拖吊，所以我叫子豪幫我上去向辛○○拿愷
    他命，這次我向辛○○購買1 件愷他命，1 件就是1 克的愷
    他命，但後來我有找到車位，所以我把車子停好後再跟子豪
    一起上去辛○○16樓住處，辛○○就交付1 包愷他命，我就
    把400 元現金當場給辛○○等語，復就對話之內容，證稱
    ：是當時我在辛○○復興路住處樓下，我用警衛的電話打給
    辛○○，這次我要向辛○○買1 包400 元的愷他命，這次我
    有上去16樓之4 向辛○○買到1 包愷他命，是辛○○將這包
    愷他命交給我的，400 元我當場就拿給辛○○了等語（見本
    院卷三第140 頁），應屬真實可信。被告辛○○此部分販毒
    事證，亦至明確。
  ４事實欄一(五)、(六)犯行
  (1)業據被告辛○○於警詢、偵訊、本院審理中迭認不諱（見偵
    A6卷第121 頁、偵J 卷第25頁、本院卷四第284 頁反面、第
    285 頁），核與證人戊○○於偵訊、本院審理時結證情節相
    符（見偵C3卷第183 頁、偵C4卷第261 頁），第查：
  證人戊○○於偵訊中結證稱：「我到辛○○住處買愷他命，
    辛○○不在，就會由庚○○交給我」（見偵C3卷第183 頁）
    ，就其時間、地點、交易過程，更詳細證稱：庚○○有在98
    年5 月中旬、下旬交付愷他命給我，是在庚○○與辛○○位
    於復興路的住處，我有將錢交給庚○○，庚○○知道那是愷
    他命等語（見偵C4卷第261 頁）。
  其審理中再證稱：「我有跟辛○○買愷他命」（見本院卷二
    第254 頁）、「98年5 月中旬、下旬這2 次，是庚○○拿愷
    他命給我，是辛○○叫庚○○拿給我…，我在電話中跟辛○○講我要跟他買愷他命，1 件愷他命重量1 克的價錢是400
    元，我跟辛○○講完電話後，我就去辛○○、庚○○他們位
    於桃園縣桃園市○○路的住處，庚○○就拿1 小包愷他命給
    我，這2 次的情形都是這樣，庚○○這2 次拿給我的愷他命
    都是以透明夾鍊袋包裝，買來的愷他命我都用完了」、「庚○○與辛○○在一起1 、2 個月左右，庚○○就知道我有在
    用愷他命」、「98年5 月中旬、下旬這2 次我跟辛○○買愷
    他命當時，庚○○應該知道我有在用愷他命」、「我與辛○○、庚○○有同住一陣子，當時我有幫辛○○送過很多次愷
    他命，時間是從97年到98年4 、5 月，因此辛○○有時會請
    我用愷他命，但後來我沒有跟辛○○、庚○○他們住在一起
    ，因為辛○○與我姊庚○○會吵架，我會因此與辛○○起口
    角衝突，我與辛○○關係開始變的不好，所以我去跟我哥丁○○、乙○○他們住，而辛○○認為我對他不禮貌，我的做
    人處事不好，我與辛○○關係開始變的不好，辛○○就不再
    請我愷他命，我只好拿現金跟辛○○買愷他命」、「我有在
    辛○○桃園市○○路住處用過愷他命，辛○○有在場…，我
    是認識辛○○才開始用愷他命的，…我想庚○○應該知道我
    有在用愷他命」、「這2 次我有當庚○○的面確認完之後，
    才把錢交給庚○○，2 次都是這樣」、「（問：所以你這2
    次都有將錢交給庚○○？）對，400 元，她應該知道是我向
    辛○○買愷他命的價金」（見本院卷三第135 至136 頁），
    所述被告辛○○、庚○○販毒之情，十分明確。
  比對證人庚○○供證：是辛○○叫我不知道拿什麼東西給戊○○，戊○○有將錢交給我等語（見偵C4卷第261 頁），所
    陳關於愷他命之交付、價金之收取，均係由辛○○指示庚○○所為之客觀情節，2人所述互核一致。
  又戊○○所述自98年4 、5 月以後，因辛○○不再免費提供
    ，其須以現金向辛○○購買愷他命之情節，復有事實欄一(四)
    (七)所載電話內容之通訊監察譯文可稽，信而有徵。凡此事證
    ，均足認被告辛○○前揭具任意性之自白，核與事實相符，
    而屬可信。
  (2)被告庚○○固坦承於事實欄一(五)、(六)所載時、地，先後2 次
    依辛○○指示交付愷他命予戊○○之客觀事實，惟矢口否認
    有何共同販賣愷他命犯行，辯稱：這2 次愷他命均係裝在煙
    盒內，我不知道是愷他命云云（見偵C4卷，本院卷二第175
    頁反面、卷三第141 頁、卷四第283 頁反面），然查，被告
    庚○○如何於上揭時、地，先後2 次將以透明夾鍊袋包裝之
    愷他命交付戊○○，並向其收取價金之情，已據證人戊○○
    偵訊、審理中一致堅證在卷，被告庚○○於偵查中亦坦認確
    有交付愷他命並同時收取現金之客觀行為在卷，衡以被告庚○○係戊○○之親表姊，關係匪淺，戊○○先前又與庚○○
    、辛○○同住桃園市○○路住處甚久，並在該處施用愷他命
    ，且該2 次戊○○均有當面向庚○○面前確認愷他命後交付
    價金，被告庚○○應無不知為愷他命之理，且由證人戊○○
    對於庚○○犯行多所有迴護之情形以觀（見本院卷三第137
    頁反面、第13 9、141 頁），足認戊○○不致誣攀。況愷他
    命價格昂貴，查緝甚嚴，被告辛○○為達販賣交付毒品之目
    的，自無可能向庚○○隱瞞愷他命之事，使不知情之庚○○
    持愷他命外出，而願承擔所涉販毒重罪之不法犯行遭人發覺
    之風險。是被告庚○○所辯，顯係飾卸之詞，不足採信，其
    犯行事證已臻明確，亦堪認定。
  (3)至關於事實欄一編號(六)之犯罪時間，證人戊○○指證係在98
    年5 月下旬某日，此部分應採較有利於被告庚○○之時間認
    定，即98年5 月20日毒品危害防制條例第4 條第3 項規定修
    正公布前（即生效日98年5 月22日之前）之98年5 月下旬某
    日（至於被告辛○○，因被告辛○○自白犯罪，依新法第17
    條第2 項減刑，則比較新舊法後，應適用較有利之新法，故
    此犯罪時間之認定並無不利於被告辛○○），允宜敘明。
  ５事實欄一(八)(九)(十)(十一)犯行
  (1)業據被告辛○○於警詢、偵訊、審理中自白不諱（見偵C4卷
    第22頁、偵J 卷第24頁，本院卷二第37頁、37頁反面、卷四
    第285 頁），核與證人丁○○於偵訊、審理時結證相符（見
    偵C3卷第12頁、偵J 卷第93、94頁，本院卷二第34至37頁）
    ，所詳證：「我有在98年5 月上旬到中旬這個時間，3 次到
    辛○○桃園市○○路住處附近向辛○○買愷他命，都是各買
    1 包愷他命，價格是400 元到500 元之間，差不多1 、2 天
    就用完了，我記得其中第1 次我有交現金給辛○○，後面2
    、3 次我身上沒有錢，我在98年6 月5 日這次再向辛○○買
    了1 包愷他命，用完這包愷他命沒多久，我就在98年6 月9
    日被抓了，所以後面這幾次的錢我都還沒有補給辛○○」（
    見本院卷二第34至37頁），與經警監聽被告辛○○所使用00
    00000000號電話，蒐得丁○○以0000000000號、0000000000
    號電話撥打上揭門號向被告辛○○購買愷他命、達成交易合
    意之監聽內容互核相符（見上開門號通訊監察書及通訊監察
    譯文，偵J 卷第254 至256 頁）。
  (2)細觀渠等通話內容：
  （於98年5 月12日凌晨2 時15分21秒許，丁○○以00000000
    00號撥打至被告辛○○使用之0000000000號之通話內容，下
    稱對話）
    丁○○：廖哥？
    辛○○：嗯。
    丁○○：我要那個半個男人
    辛○○：半個男人？
    丁○○：嗯。
    辛○○：你說「汽水」喔？
    丁○○：對，「汽水」。
    辛○○：好。
    丁○○：你方便過來嗎，還是我過去？
    辛○○：你過來啊。
    丁○○：我過去喔？
    辛○○：嗯。
    丁○○： 好啦。
  （於98年5 月13日晚間8 時57分27秒許，丁○○以00000000
    00號撥打至被告辛○○使用之0000000000號之通話內容，下
    稱對話）
    丁○○：廖哥在哪？
    辛○○：蛤？
    丁○○：方便跟你拿「1」嗎？
    辛○○：什麼東西？
    丁○○：1張「男人」。
    辛○○：「汽水」喔？
    丁○○：嗯。
    辛○○：過來啊。
    丁○○：好。
  （於98年5 月14日晚間11時43分24秒許，丁○○以00000000
    00號撥打至被告辛○○持用之0000000000號之通話內容，下
    稱對話）
    丁○○：廖哥，睡覺嗎？
    辛○○：對呀。
    丁○○： 我跟你拿一件「褲子」喔。
    辛○○：好。
  參諸證人丁○○就對話之內容，指陳：「是我向辛○○買
    愷他命，『汽水』是指愷他命，98年5 月12日這次交易地點
    是在辛○○復興路住處樓下，這次的數量是1 克愷他命，這
    次的錢400 元到500 元我已經交給辛○○了」等語，並就對
    話內容，再證稱：「『汽水』一樣是指愷他命，『一張』
    是指1,000 元，這次是我到辛○○復興路住處樓下向他購買
    2 包愷他命」，就對話之內容，證稱：「『褲子』是指愷
    他命，這次我到辛○○復興路住處樓下向他購買1 包愷他命
    」等語，更證稱：「我記得我前面1 、2 次有拿錢給辛○○
    ，後面幾次我身上沒有錢，所以就先欠著」等語（見本院卷
    二第36、37頁）；與被告辛○○坦認對話中「汽水」、「褲
    子」均指愷他命（見偵J 卷第28、29頁）相符；稽上各情，
    足認丁○○所述應屬真實無訛。
  (3)98年6 月5 日交易情節，並有丁○○於施用該次所購愷他命
    後，經警於98年6 月9 日下午1 時10分許對之採尿送驗結果
    ，確呈愷他命陽性反應乙情足徵（見偵J 卷第220 至228 頁
    之桃園縣政府刑事警察大隊被採尿人尿液暨毒品真實姓名與
    編號對照表、檢體監管紀錄表、臺灣檢驗科技股份有限公司
    濫用藥物尿液檢驗報告各1 紙），亦堪認定；被告辛○○亦
    自承：「我販賣給丁○○就是98年6 月5 日這次」等語（見
    本院卷二第37頁反面），事證灼然至明。
  (4)至證人丁○○雖就98年5 月13日、14日、98年6 月5 日之價
    金究否已經交付，先後不一（見本院卷二第36頁反面、第37
    頁），被告辛○○堅稱：除了第1 次我有收到錢外，其他3
    次的錢尚未收到（見本院卷二第37頁，證人丁○○亦當庭解
    釋：我記得前面1 、2 次我有拿錢給辛○○，後面幾次我身
    上沒有錢，所以就先欠著等語（見本院卷二第37頁），互核
    一致，故本院認定98年5 月13日、14日、98年6 月5 日之價
    金尚未收取。
  ６事實欄一(十二)犯行
  (1)業據證人詹○均於偵訊、本院審理中結證明確（見偵C3卷第
    176 頁、偵A6卷第118 頁），證稱：我記得我在98年6 月9
    日為警查獲前，我有於98年6 月7 日有在辛○○桃園市○○
    路住處向辛○○購買愷他命，我是跟國中同學湯學廉一起去
    找辛○○，因為這次的愷他命是我跟湯學廉要施用的，我叫
    湯學廉在樓下等，我到16樓找辛○○，是以1,000 元向辛○○購買2 包愷他命，有當場一手交錢、一手交貨，這次愷他
    命買來後我已經施用完了，我在98年6 月9 日經警採尿的結
    果就是我98年6 月7 日這次向辛○○購買愷他命後施用之結
    果等語（見本院卷二第210頁、213 頁）。
  (2)核與證人湯學廉所證：我有抽K 煙，是跟辛○○買的，是在
    98年6 月7 日晚上8 點，在辛○○家樓下，我朋友詹○均去
    跟辛○○交易的，買了1,000 元的愷他命，是我跟詹○均一
    起出錢買的等語相符（見偵C3卷第173 頁）。
  (3)而詹○均所述於98年6 月7 日向被告辛○○購買愷他命後施
    用等情，復與詹○均於98年6 月9 日下午1 時50分許為警採
    尿送驗結果確呈愷他命陽性反應之結果相符，有桃園縣政府
    警察局刑事警察大隊被採尿人尿液暨毒品真實姓名與編號對
    照表、檢體監管紀錄表、臺灣檢驗科技股份有限公司濫用藥
    物尿液檢驗報告各1 紙在卷可稽（見偵J 卷第232 至234 頁
    ）。
  (4)復據被告辛○○於警詢、偵訊、審理時自白屬實（見偵J卷
    第25頁、偵A6卷第65頁、本院卷四第285 頁），供認：這次
    1,000 元詹○均有交給我，2 公克的愷他命我也當場交給詹
    ○均了等語（見本院卷四第285 頁反面），稽上各節，足認
    被告前揭具任意性之自白核與事實相符，此部分犯行，事證
    十分明確。
  ７事實欄一(十三)(十四)犯行
  (1)業據被告辛○○於偵訊（見偵C4卷第21頁）、審理中自白不
    諱，供認：我確實有在98年6 月6 日、98年5 月20日販賣愷
    他命各1 包均足1 公克給丙○○沒有錯，丙○○所述實在等
    語（見本院卷三第8 頁、卷四第285 頁反面），核與證人丙○○於偵訊、審理中結證情節相符，詳證：「我確定我在98
    年6 月6 日這次有向辛○○買愷他命，因為隔三天就是我被
    查獲的時間…，我98年6 月6 日這次向辛○○購買愷他命，
    當天我就施用愷他命，之後到98年6 月9 日查獲時止，我就
    沒有再施用愷他命了…這次是我到辛○○桃園市○○路住處
    樓下，辛○○叫一個我不認識的年約30歲出頭的男子拿1 包
    愷他命也是足1 克給我，我就將500 元交給那名男子」、「
    98年5 月20日這次我是以詹○均所有0000000000號撥打電話
    向辛○○購買愷他命…，這次交易地點是在武陵高中對面一
    棟大樓1 樓內的私人會館，這次我打給辛○○後，隔了10幾
    分鐘，就有一位我不認識的年約20歲出頭之男子送1 包愷他
    命給我，這包愷他命是足1 克，價錢500 元我直接交給那名
    男子」「這2 次我向辛○○買的愷他命都用完了」等語（見
    偵C3卷第160 頁、本院卷三第5 至8 頁）。
  (2)又98年6 月6 日毒品交易情節，復有丙○○施用該次所購愷
    他命，經警於98年6 月9 日上午7 時05分許對之採尿送驗結
    果，確呈愷他命陽性反應乙情可徵（見偵J 卷第226 至228
    頁之桃園縣政府警察局大溪分局偵辦毒品案被採尿人姓名、
    編號對照表、檢體監管紀錄表、臺灣檢驗科技股份有限公司
    濫用藥物尿液檢驗報告各1 紙），自可憑信。
  (3)又98年5 月20日毒品交易情節，更有被告辛○○所使用000
    0000000 號電話，經警監聽蒐得丙○○以0000000000號電話
    撥打上揭門號向被告辛○○購買愷他命、達成交易合意之監
    聽內容為佐，有上開門號通訊監察書及通訊監察譯文在卷可
    按（見偵J 卷第261 頁），細觀渠等通話內容（98年5 月20
    日晚上10時49分57秒許，下稱對話）
    丙○○：廖哥？
    辛○○：嗯。
    丙○○：你有空嗎？
    辛○○：怎樣？
    丙○○：沒有，我要拿「1」。
    辛○○：「1」？
    丙○○：嗯，在中山路。
    辛○○：「下面」嗎？
    丙○○：對呀。
    辛○○：我叫仲瑋送過去。
    丙○○：好啊。
    辛○○：「下面」嗎？
    丙○○：武陵高中這邊。
    辛○○：好，我叫他打給你。
    丙○○：打這一隻手機。
    辛○○： 好。
    與證人丙○○指證情節互核相符（見本院卷三第7 頁反面）
    ，被告辛○○此部分犯行，灼然至明。
  ８事實欄一(十五)犯行
  (一)業據證人己○○於偵訊、本院審理時證述明確在卷，於偵訊
    中具結證稱：「是在97年12月時，到辛○○住處附近，我以
    400 元代價向辛○○購買1 包約0.7 公克的愷他命，我有當
    場付給他400 元，重量是辛○○告訴我的，我用來抽K 煙抽
    掉了，因為我以前曾在舞廳抽過半年K 煙，這次辛○○賣給
    我的愷他命跟我以前抽的愷他命感覺是一樣的，而辛○○後
    來有請我2 次愷他命的時間則都是在98年4 月中旬及隔天，
    是2 天分別給我2 包愷他命施用」（見偵C4卷第33頁）、「
    我有給辛○○錢，我跟他買沒錯，第1 次是在97年12月初，
    第2 次是在12月中旬」（見偵A6卷第179 頁）等語；於本院
    審理時再證稱：「辛○○確實有販賣愷他命給我，時間是在
    農曆過年前」、「我有拿400 元給辛○○」等語（見本院卷
    二第32、33頁），則由己○○尚可明確區別其先後向辛○○
    取得之愷他命，分別係「購買」或「無償」，並具體指明時
    間，復就交付400 元之對價，始終堅證不移，與被告辛○○
    於偵訊、本院審理時自白供認：「我印象中我有賣愷他命給
    己○○過」（見偵C4卷第21頁）、「己○○在97年年底的時
    候確實有向我買過1 次愷他命」（見本院卷二第34頁）之情
    互核相符，足認被告辛○○此販毒犯行，事證明確無疑。
  (二)又被告辛○○已供明：伊每公克愷他命進價為330 元，伊販
    賣愷他命每1 公克可賺取差價為70元等情在卷（見偵C4卷第
    21 頁 ），併衡以販賣毒品係屬嚴重違法行為，苟遭逮獲，
    後果嚴重，且毒品價格昂貴，取得不易，苟無利可圖，應無
    甘冒被查緝法辦之危險而平白為多次無償轉讓毒品之可能，
    故其販入之價格必較售出之價格低廉，而有從中賺取買賣差
    價牟利之意圖及事實，應屬符合論理法則且不違背社會通常
    經驗之合理判斷，則被告自均有營利意圖無訛。
二、事實欄二犯行
    上開犯罪事實，業據被告辛○○於警詢、偵訊、本院審理時
    迭認不諱（見偵A6卷第179 頁、偵C4卷卷第21頁，本院卷一
    第106 頁、第236 頁、本院卷二第34頁），於偵訊中明確供
    認：「（問：你有無免費提供愷他命給己○○施用？）有，
    是己○○跟我要的，我分2 天給他2 包，每包淨重1 公克」
    ，於本院審理時再自白：98年4 月間我有免費請己○○施用
    愷他命2 次等語（見本院卷二第34頁），核與證人己○○於
    偵訊、本院審理時之證述相符（見偵C4卷第33頁、偵A6卷第
    179 頁，本院卷二第31至33頁），足認被告辛○○前揭具任
    意性之自白核與事實相符，而屬可信，本件事證明確，洵堪
    認定。
三、比較新舊法
    就被告辛○○於所犯事實欄一(一)至(六)、(八)至(十)、(十三)、(十五)販賣
    第三級毒品行為、事實欄二轉讓第三級毒品行為後，被告戊○○於所犯事實欄一(一)(二)販賣第三級毒品行為後，被告庚○○於所犯事實欄一(五)(六)販賣第三級毒品行為後，毒品危害防
    制條例部分條文業於98年5 月20日修正公布，針對當次公布
    之修正條文，未另訂施行日期（至原毒品危害防制條例第36
    條所規定：「本條例自公布後六個月施行」，核該條文所稱
    「本條例」係指92年7 月9 日修正公布之該條例，並非指98
    年5 月20日公布之部分修正條文），惟法律既經制定或修正
    並經總統公布，自應依一般原則，自公布日起算第3 日發生
    效力，此經司法院98年6 月29日院台廳一字第0980014643號
    函載明。是98年5 月20日修正公布之毒品危害防制條例修正
    條文之生效日期，應自公布日起第3 日即98年5 月22日發生
    效力，則：
  (一)比較該條例第4 條第3 項修正前規定：「製造、運輸、販賣
    第三級毒品，處五年以上有期徒刑，得併科新臺幣五百萬元
    以下罰金。」，修正後則規定：「製造、運輸、販賣第三級
    毒品，處五年以上有期徒刑，得併科新臺幣七百萬元以下罰
    金」，經比較結果，修正後之規定對被告庚○○並未較為有
    利，是依刑法第2 條第1 項前段規定，對被告庚○○部分自
    應適用98年5 月20日修正公布前之毒品危害防制條例第4 條
    第3 項規定。
  (二)毒品危害防制條例第4 條第3 項雖有前述修正，且該條例第
    8 條第3 項雖未有修正，然同條例第17條則有修正，其修正
    前之規定為「犯第4 條第1 項至第4 項、第5 條第1 項至第
    4 項前段、第6 條第1 項至第4 項、第7 條第1 項至第4 項
    、第8 條第1 項至第4 項、第10條或第11條第1 項、第2 項
    之罪，供出毒品來源，因而破獲者，得減輕其刑」，修正後
    增訂第2 項規定：「犯第4 條至第8 條之罪於偵查及審判中
    均自白者，減輕其刑。」查，被告辛○○、戊○○於偵查及
    本院審理時均自白其等所為上開犯罪，已如前述，經綜合比
    較新舊法結果，修正後之規定乃較有利被告辛○○、戊○○
    ，則依刑法第2 條第1 項但書規定，對被告辛○○、戊○○
    部分，均應整體適用修正後毒品危害防制條例之規定，自亦
    有修正後毒品危害防制條例第17條第2 項之適用。
四、論罪
  (一)核被告辛○○於事實欄一所為，均係犯98年5 月20日修正公
    布後毒品危害防制條例第4 條第3 項之販賣第三級毒品罪；
    於事實欄二所為，均係犯毒品危害防制條例第8 條第3 項之
    轉讓第三級毒品罪。查被告戊○○於事實欄一(一)(二)之犯行，
    明知被告辛○○係販賣第三級毒品愷他命予乙○○，仍依被
    告辛○○指示，送交愷他命予乙○○，核其所為，均係犯修
    正後毒品危害防制條例第4 條第3 項之販賣第三級毒品罪；
    被告庚○○於事實欄一(五)(六)之犯行，明知被告辛○○係販賣
    第三級毒品愷他命予戊○○，仍依被告辛○○指示，送交愷
    他命予戊○○，核其所為，均係犯98年5 月20日修正公布前
    之毒品危害防制條例第4 條第3 項之販賣第三級毒品罪。
  (二)查愷他命成分固應屬藥品管理，同時列屬管制藥品管理條例
    第3 條所稱之第三級管制藥品，或毒品危害防制條例所稱之
    第三級毒品，其藥品類別為「須由醫師處方使用」，然愷他
    命成分截至目前為止尚未列屬藥事法第22條第1 項第1 款所
    稱「經中央主管機關（即行政院衛生署）明令公告禁止製造
    、調劑、輸入、輸出、販賣或陳列之毒害藥品」之禁藥（參
    行政院衛生署98年9 月20日衛署藥字第0980340977號、同署
    食品藥物管理局99年1 月11日FDA 風字第0980342005號等函
    ），且卷內亦無其他積極證據足認本件愷他命係屬非法製造
    或自國外輸入，亦難遽認即屬偽藥或禁藥，因之被告辛○○
    於事實欄二所為轉讓愷他命之犯行，自應依毒品危害防制條
    例第8 條第3 項規定論以轉讓第三級毒品罪。
  (三)按以營利為目的販入毒品，經多次販賣後，持有剩餘毒品被
    查獲，其各次販賣行為，固應併合處罰，惟該持有剩餘毒品
    之低度行為，應僅為最後一次販賣毒品之高度行為所吸收，
    不另論罪（最高法院99年度台上字第662 號、97年度台上字
    第4068號判決參照）。本件被告辛○○持有附表四編號4所
    示第三級毒品愷他命45包（驗餘淨重45.03 公克，於98 年6
    月9 日遭查扣）之低度行為，為其最後一次販賣愷他命（即
    事實欄一(十二)所載98年6 月7 日犯行）之高度行為所吸收，不
    另論罪。另按，上訴人於行為時持有第三級毒品之行為不構
    成犯罪，原判決理由竟謂「渠等持有第三級毒品之低度行為
    ，應為販賣之高度行為所吸收，均不另論罪」，即有違誤（
    最高法院99年度台上字第1277號判決參照）。本件被告辛○○、戊○○、庚○○前揭於98年5 月20日毒品危害防制條例
    修正公布前因販賣或轉讓而持有愷他命之行為，因該條例當
    時並未有處罰持有第三級毒品行為之明文，且縱於98年5 月
    20日該條例修正公布後，其第11條第5 項關於處罰持有第三
    級毒品行為之規定，亦明文限於持有純質淨重達20公克以上
    者，始受處罰，而被告辛○○、戊○○、庚○○於上開修正
    前因各次販賣或轉讓而持有愷他命之質量，亦均未達該應受
    處罰之標準，自無庸論以持有愷他命，允宜敘明。
  (四)次按販賣毒品罪，賣方將毒品交付買方，係屬犯罪構成要件
    之行為，知情而為賣方交付毒品予買方，即使只是基於幫助
    他人犯罪之意思，亦成立共同正犯（最高法院92年度台上字
    第2141號判決參照）；又刑法上關於正犯與幫助犯之區別，
    係以行為人主觀上之犯意及客觀上之行為為其準據。凡以自
    己犯罪之意思而參與犯罪，無論其所參與者，是否為犯罪構
    成要件之行為，皆為正犯。其以幫助他人犯罪之意思而參與
    犯罪，其所參與者，苟係犯罪構成要件之行為，亦為正犯，
    必以幫助他人犯罪之意思而參與者，又為犯罪構成要件以外
    之行為，始為幫助犯。本件被告戊○○、庚○○分別受被告
    辛○○之指示送交愷他命予乙○○、戊○○，且該次販毒價
    金悉由被告辛○○獲取，被告戊○○、庚○○均顯係基於幫
    助之犯意而為，惟均參與毒品交付之構成要件行為，仍應就
    所犯上開各罪，均以共同正犯論。故被告辛○○與戊○○、
    庚○○、事實欄一(十三)(十四)所示送交毒品之年籍不詳成年男子間
    ，於各該參與犯行間均屬共同正犯。被告戊○○之辯護人辯
    稱：被告戊○○代辛○○送交愷他命之行為應僅構成幫助犯
    云云，尚非可採。
  (五)再按成年人對未成年人犯毒品危害防制條例第6 條、第7 條
    、第8 條之罪者，始應依各該條項之罪，加重其刑至二分之
    一，此觀同條例第9 條之規定自明。上訴人販賣第三級毒品
    予少年林員，不在上揭條例所規定應加重其刑之範圍，且亦
    非屬於兒童及少年福利法第70條第1 項所規定成年人故意對
    少年犯罪，應加重其刑之範圍，自不能適用該法條對上訴人
    加重其刑，原判決竟適用該法條對上訴人加重其刑，自有適
    用法則不當之違誤（最高法院95年度台上字第4670號判決參
    照）。本件被告辛○○於事實欄一(十二)所為販賣第三級毒品予
    少年詹○均之犯行，自不得依兒童及少年福利法第70條第1
    項規定加重其刑，允宜敘明。
  (六)又查被告辛○○於偵查中及本院審理時，均自白其於事實欄
    一所為販賣第三級毒品之犯行、於事實欄二所為轉讓第三級
    毒品之犯行，被告戊○○於偵查中及本院審理時，均自白其
    於事實欄一(一)(二)所為販賣第三級毒品之犯行，均應依修正後
    毒品危害防制條例第17條第2 項規定，就上開各罪予以減輕
    其刑。又被告戊○○對於事實欄一(一)(二)之事實並不爭執，僅
    於本院審理時爭執此部分應成立幫助販賣毒品之罪刑，因自
    白係針對事實而非該事實應適用之法律而言，其爭執法律之
    適用僅係其防禦權之正當行使，是被告戊○○此部分所為自
    仍屬自白，一併敘明。
  (七)另衡酌被告庚○○上開販賣第三級毒品犯罪情節，其僅因係
    被告辛○○之同居女友，偶然受其指示而基於幫助之犯意，
    為交付愷他命予自己親表弟戊○○之販毒構成要件行為，前
    後僅有2 次，既未分沾任何販毒利得，且於本件毒品來去流
    通亦未能置喙，充其量僅止於為男友偶然跑腿性質，並非屬
    組織性、常態性之犯罪成員，更難以比擬一般專事販毒之徒
    ，足徵其犯罪情狀非重，客觀上應足以引起一般同情，而有
    情輕法重、顯可憫恕之情，本院認被告庚○○所犯販賣第三
    級毒品部分，縱處以法定最低刑度猶嫌過重，爰均依刑法第
    59條之規定酌減其刑。
  (八)被告辛○○、戊○○、庚○○所犯上開各罪，其犯意各別，
    行為互殊，均應分論併罰。
  (九)爰審酌被告辛○○販賣、轉讓第三級毒品愷他命，助長社會
    不良風氣，而施用毒品具有成癮性，其所為對於社會治安影
    響甚鉅，甚至竟販賣愷他命予懷孕婦女（乙○○）施用，嚴
    重危害國民身心健康，而被告戊○○、庚○○僅係受被告辛○○指示送交所販賣毒品，尚非一般專事販毒之徒可比，且
    被告辛○○、戊○○查獲後即坦認知錯、已有悔意，及被告
    3 人之智識程度、生活狀況等一切情狀，分別量處如主文所
    示之刑，並考量應給予其等機會，併分別定其應執行之刑如
    主文所示。
五、沒收
  (一)按犯毒品危害防制條例第19條第1 項規定：「犯第四條至第
    九條、第十二條、第十三條獲第十四條第一項、第二項之罪
    者，其供犯罪所用或因犯罪所得之財物，均沒收之。」，犯
    罪所得之財物為新臺幣時，因其本身即為我國現行貨幣價值
    之表示，不發生追徵其價額之問題（最高法院99年度台上字
    第1240號判決參照）。又毒品危害防制條例第19條第1 項規
    定，販賣第三級毒品「所得之財物」沒收之，如全部或一部
    不能沒收時，以其財產抵償之，乃刑法第38條第1 項第2款
    、第3 款、第3 項職權沒收主義之特別規定，係採義務沒收
    主義，用以澈底杜絕行為人貪取暴利之誘因、工具與結果。
    故因販賣毒品所取得之一切對價，自不能與一般正常營利事
    業計算其營利所得之情形相提並論，不問其原屬供販賣所用
    之成本或因此所得之利潤，亦不以當場扣押者為限，本次特
    別規定，應概予沒收，始符對毒害國民身心健康行徑，嚴加
    懲戒之立法意旨（最高法院99年度台上字第338 號判決參照
    ）。前揭規定，於共同正犯，因其犯罪所得合併計算，且於
    全部或一部不能沒收時以其財產抵償之，為避免執行時發生
    重複沒收、抵償之情形，故各共同正犯之間係採連帶沒收主
    義，於裁判時應諭知連帶沒收、抵償（最高法院99年度台上
    字第2195、1974號、98年度台上字第4618號、第4962號、97
    年度台上字第3745號、95年度台上字第6482號判決參照）。
    查被告辛○○、戊○○、庚○○於事實欄一所為販賣第三級
    毒品所得之財物，雖未扣案，仍均應依毒品危害防制條例第
    19條第1 項規定，分別於其等各次犯行項下中宣告沒收，如
    全部或一部不能沒收時，以其財產抵償之，並於被告辛○○
    、戊○○間所共犯事實欄一(一)(二)之罪、於被告辛○○、庚○○間所共犯事實欄一(五)(六)之罪，分別諭知連帶沒收、抵償。
  (二)次按毒品危害防制條例第19條第1 項規定，採義務沒收主義
    ，然該條項之有關沒收，係刑法第38條第1 項第2 款、第3
    項之特別規定，既無「不問屬於犯人與否，沒收之」之明文
    ，自屬相對沒收之立法，故供犯該項所列之罪所用之物，仍
    以屬於犯人所有為限，始得宣告沒收（最高法院99年度台上
    字第1446號、99年度台上字第1240號判決參照）。本件扣案
    如附表四編號1 所示之行動電話1 支（不含0000000000號SI
    M 卡），為被告辛○○所有，供其為事實欄一(三)(四)(七)至(十)(十三)
    販賣第三級毒品犯罪所用，業據被告辛○○供承在卷（見本
    院卷四第282 頁反面），爰依上規定，在被告辛○○所犯前
    揭各罪項下均宣告沒收之。至上開扣案行動電話內插之0000
    000000號晶片卡1 張，雖為被告辛○○供上揭販賣第三級毒
    品犯罪所用之物，惟係案外人甲○○申辦所有，已據被告辛○○及證人甲○○供明無訛（見本院卷二第207 頁反面、卷
    四第282 頁反面），既非被告辛○○所有，即無從依上開規
    定宣告沒收。
  (三)又扣案如附表四編號2 所示之磅秤2 個，已據被告辛○○於
    本院審理中陳明係其所有，供其於本案如附表一所示販賣第
    三級毒品各次犯罪時，用以磅秤所販賣愷他命而重複使用之
    物（見本院卷四第282 頁反面），爰在被告辛○○所為如附
    表一所示之各次犯罪項下宣告沒收之；且按共同正犯因相互
    間利用他人之行為，以遂行其犯意之實現，本於責任共同之
    原則，有關沒收部分，對於共犯間供犯罪所用之物，自均應
    為沒收之諭知（最高法院91年度台上字第5583號判決參照）
    ，故該扣案如附表四編號2 所示之物，均應對於共犯戊○○
    、庚○○諭知沒收，爰均在被告戊○○、庚○○所犯各該罪
    項下宣告沒收。
  (四)關於附表四編號3 、4 物品之沒收：
  1.按毒品危害防制條例第18條第1 項前段規定，應予沒收銷燬
    之毒品，以經查獲之第一級、第二級毒品為限。同條項後段
    復規定，查獲之第三級、第四級毒品，無正當理由而擅自持
    有者，沒入銷燬之。倘係查獲製造、運輸、販賣、意圖販賣
    而持有、以非法方法使人施用、引誘他人施用獲轉讓第三級
    、第四級毒品，既屬毒品危害防制條例相關法條明文規定處
    罰之犯罪行為，即非該條項應依行政程序沒入銷燬之範圍。
    又毒品危害防制條例第19條第1 項所定「供犯罪所用或因犯
    罪所得之物」，係指犯第4 條至第9 條、第12條、第13條或
    第14條第1 項、第2 項之罪所用或所得之物，不包括毒品本
    身在內，自不得為第三、四級毒品之沒收依據（以犯第4 條
    第3 項販賣第三級毒品罪為例，其供犯罪所用之物，當指「
    供販賣第三級毒品所用之物」而言；第三級毒品本身為販賣
    之標的，為遂行販賣該毒品使用之物，始屬「供犯罪《犯第
    4 條第3 項之販賣第三級毒品罪》所用之物」，其理至明）
    。同條例對於查獲之製造、運輸、販賣、意圖販賣而持有、
    以非法方法使人施用、引誘他人施用及轉讓第三、四級毒品
    之沒收，並無特別規定，如其行為已構成犯罪，則該毒品即
    屬不受法律保護之違禁物，應回歸刑法之適用，依刑法第38
    條第1 項第1 款之規定沒收之（最高法院98年度台上字第47
    69號、95年度台上字第911 號判決參照）。
  2.次按，以營利為目的販入毒品，經多次販賣後，持有剩餘毒
    品被查獲，其各次販賣毒品行為，固應併合處罰，惟該持有
    剩餘毒品之低度行為，應僅為最後一次販賣毒品之高度行為
    所吸收，不另論罪。則就該查獲之剩餘毒品，自只能於最後
    一次販賣毒品罪宣告沒收銷燬之，不得於各次販賣毒品罪均
    宣告沒收銷燬。原判決認為被告為警依法搜索查獲其所有如
    附表一所示之海洛因，被告持有海洛因之低度行為，為販賣
    之高度行為所吸收，不另論科，則附表所示之海洛因，自僅
    應於最後一次即第三次之販賣第一級毒品罪名項下宣告沒收
    銷燬，原判決竟於其餘二次販賣罪名項下均宣告沒收銷燬，
    不無違誤（最高法院99年度台上字第662 號、98年度台上字
    第5117號、98年度台上字第660 號、97年度台上字第4441號
    等判決參照）；原判決認定經警查獲扣得之甲基安非他命5
    包、分裝袋9 包，則上訴人持有該甲基安非他命之低度行為
    ，應僅為最後一次販賣甲基安非他命之高度行為所吸收，不
    另論罪，該5 包甲基安非他命及分裝袋，自祇能於該次販賣
    第二級毒品罪項下宣告沒收銷燬及沒收，乃原判決竟於其餘
    各次販賣第二級毒品罪項下，亦均宣告沒收銷燬及沒收，不
    無違誤（最高法院97年度台上字第4068號判決參照）。
  3.查被告辛○○為警扣得持有如附表四編號4 所示之第三級毒
    品愷他命45包（驗餘淨重45.03 公克，外包裝袋45只總重5.
    45公克），均為違禁物，依上說明，應依刑法第38條第1 項
    第1 款規定，在被告辛○○最後一次販賣第三級毒品罪（即
    事實欄一(十二)之罪）項下宣告沒收，至鑑驗中所費失之毒品，
    既已因鑑驗用罄，故不予宣告沒收。
  4.又被告辛○○遭查扣如附表四編號3 所示之分裝袋1 批，係
    被告辛○○所有供販賣第三級毒品犯罪所用之物，為被告辛○○於本院審理時供承無訛（見本院卷四第282 頁反面），
    暨如附表四編號4 所示之愷他命外包裝45只，係被告辛○○
    所有用於包裹毒品愷他命，有防止毒品裸露、逸出及潮濕之
    功用，並為便於分裝、攜帶毒品所用之物，亦屬其供犯罪所
    用之物，被告辛○○供明所有，而該外包裝袋可與愷他命毒
    品分離，並經鑑定機關就之與本件扣案之愷他命分別鑑定量
    重，有前引鑑定書可憑（見本院卷四第191 頁），足證與扣
    案之愷他命並無不可析離之關係，核屬被告辛○○所有供販
    賣第三級毒品犯罪所用之物，均應依毒品危害防制條例第19
    條第1 項之規定，在被告辛○○最後一次販賣第三級毒品罪
    項（即事實欄一(十二)之罪）下宣告沒收。
  (五)至扣案如附表五所示之物，被告辛○○、戊○○否認係供本
    案犯罪所用，並無證據證明係供被告等上揭犯罪所用之物，
    且非違禁物，於本案均不予宣告沒收。
、無罪部分
一、公訴意旨略謂：被告辛○○明知愷他命為毒品危害防制條例
    第2 條第1 項第3 款所定之第三級毒品，不得隨意販賣，竟
    意圖營利，自97年3 月間某日起，以「褲子」、「下面」代
    表愷他命，藉如附表三所示之行動電話為聯絡工具，與欲購
    買毒品之人聯絡，嗣於如附表二所示之時、地，販賣第三級
    毒品予如附表三所示之人，因認被告辛○○就此部分另涉毒
    品危害防制條例第4 條第3 項之販賣第三級毒品罪嫌云云。
二、按販賣、轉讓、施用、持有毒品等罪，供出毒品來源，因而
    破獲者，得減輕其刑，毒品危害防制條例第17條定有明文，
    從而犯前揭之罪而供出毒品來源者，乃有利於己之陳述，與
    一般無利害關係證人所為之陳述尚屬有別，為擔保其陳述之
    真實性，以避免為邀得寬典而為損人利己之不實陳述，是其
    陳述是否與真實相符，仍應調查其他證據以資審認，必達於
    一般之人均不致有所懷疑，而得確信其為真實之程度者，始
    得據為有罪之認定，最高法院98年度台上字第7571號著有判
    決可資參照；次按，有關於販賣毒品或轉讓毒品（禁藥）罪
    ，其購買毒品之人或受讓者所為之指述，固非不得作為認定
    事實之證據，然衡諸供述證據常受主、客觀條件影響，難以
    完全信實，所以須參酌其他供述或非供述、直接或間接之補
    強證據，以資審認，方符嚴格證明法則之要求，此亦刑法修
    正後，應與刑事訴訟法採證據裁判主義、嚴格證明法則相互
    配合之當然結果，亦有最高法院98年度台上字第1845號判決
    可參。
三、公訴意旨認被告辛○○涉犯附表三所示販賣第三級毒品罪嫌
    ，無非係以證人即各次交易之購毒者乙○○、戊○○、甲○○、詹○均、己○○之單一指訴，為其主要論據。
四、被告辛○○堅詞否認上開販賣第三級毒品犯行，辯稱：這些
    我都否認，我沒有賣、亦無交付毒品云云（見本院卷一第23
    5 頁反面、卷二第212 頁、第252 頁、卷三第141 頁、第14
    2 頁反面、卷四第283 頁反面、第284 頁反面至285 頁反面
    ）。經查：公訴人指被告辛○○涉犯附表三所載販賣愷他命
    云云，均僅有購毒者之單一指述，就乙○○、戊○○、甲○○、詹○均、己○○所指附表三販賣毒品之時間、地點、對
    象、次數、數量、金額等基本犯罪事實，卷內無諸如監聽譯
    文或其他人證、物證等相關證據足資證明，其中，證人乙○○到庭坦認：「我是在庚○○的母親於97年6 月過世後才認
    識辛○○的」、「我是在認識辛○○之後才有跟辛○○買愷
    他命」、「我確定我是97年6 月份以後才認識辛○○」（見
    本院卷二第249 頁反面）、「我自己也算不清楚我到底向辛○○買了幾次愷他命」、「警察當時到龍潭女監來借訊我，
    我當時沒有很明確告訴警察我向辛○○購買愷他命的時間，
    我是說大概的時間，…我就以每個月月初、月中、月底都會
    跟他買來算，只是大概的印象而已，我並沒有確定時間」（
    見本院卷二第246 頁、248 、249 頁反面），乙○○既然97
    年6 月後才認識被告辛○○，且係認識辛○○後才有購毒之
    交易，顯無公訴人所指在97年6 月前向被告辛○○購毒之可
    能，所述即有瑕疵可指。而證人詹○均證稱：「我有些愷他
    命是向小B 買的，有些是向辛○○買的」、「（問：你多久
    買一次愷他命？）不一定，大約3 、4 天，或一個禮拜，…
    我有錢才會玩愷他命，沒錢就不會玩愷他命，我中間有一段
    時間因為沒有錢所以沒有玩愷他命，但我已不記得時間」、
    「（問：所以你在警詢中所述向辛○○買愷他命的時間都是
    隨便亂講的？）…我不記得是幾號買的」等語（見本院卷二
    第211 頁），證人甲○○亦證稱：我施用之愷他命來源不一
    ，非僅有被告辛○○等語（見本院卷二第207 頁反面），則
    證人詹○均、甲○○等人，既對於其等各次購毒之來源、具
    體交易時間既均未能具體指明，又焉能斷認何次所施用之愷
    他命必係向被告辛○○購取而無混淆誤認之虞？均非無疑。
    乙○○、戊○○、甲○○、詹○均、己○○所指附表三被告
    辛○○販賣愷他命之情，均乏其他供述或非供述、直接或間
    接之補強證據可資審認，如何確定其為真實？本院實無從遽
    以該等證人所陳猶待辨明之單一供述，作為被告辛○○有附
    表三所載販賣愷他命犯罪之不利論證，此外，本院復查無其
    他積極證據足資認定被告辛○○有此部分販賣愷他命之犯行
    ，從而，就此部分自應為被告辛○○無罪之諭知。
據上論斷，應依刑事訴訟法第299 條第1 項前段、第301 條第1
項前段，98年5 月20日修正公布前之毒品危害防制條例第4 條第
3 項規定，毒品危害防制條例第4 條第3 項、第8 條第3 項、第
17條第2 項、第19條第1 項，刑法第11條、第2 條第1 項但書、
第28條、第59條、第51條第5 款、第38條第1 項第1 款，判決如
主文。
本案經檢察官陳仁傑到庭執行職務。
中    華    民    國    99    年    5     月    27    日
                  刑事第九庭  審判長法  官  吳為平
                                    法  官  林玉蕙
                                    法  官  蘇琬能
以上正本證明與原本無異。
如不服本判決應於收受判決後10日內向本院提出上訴書狀，並應
敘述具體理由。其未敘述上訴理由者，應於上訴期間屆滿後20日
內向本院補提理由書( 均須按他造當事人之人數附繕本) 「切勿
逕送上級法院」。
                                    書記官  黃惠鈴
中    華    民    國    99    年    5     月    27    日
附錄本案論罪科刑法條：
毒品危害防制條例第4條第3項
製造、運輸、販賣第三級毒品者，處 5 年以上有期徒刑，得併
科新臺幣 7 百萬元以下罰金。
毒品危害防制條例第8條第3項
轉讓第三級毒品者，處 3 年以下有期徒刑，得併科新臺幣 30
萬元以下罰金。
98年5月20日修正公布前毒品危害防制條例第4 條第3 項
製造、運輸、販賣第三級毒品者，處5 年以上有期徒刑，得併科
新臺幣5百萬元以下罰金。
附表一（事實欄一犯行）
┌─┬────────────┬───────────────┐
│編│犯罪事實                │宣告刑                        │
│號│                        │（應處罪刑及宣告之從刑）      │
├─┼────────────┼───────────────┤
│1 │事實欄一(一)所載犯行      │辛○○共同販賣第三級毒品，處有│
│  │                        │期徒刑年。扣案附表四編號2 所│
│  │                        │示之物沒收之。未扣案販賣第三級│
│  │                        │毒品所得之財物新臺幣肆佰元與陳│
│  │                        │仲瑋連帶沒收之，如全部或一部不│
│  │                        │能沒收時，以其與戊○○之財產連│
│  │                        │帶抵償之。                    │
│  │                        │戊○○共同販賣第三級毒品，處有│
│  │                        │期徒刑貳年捌月。扣案附表四編號│
│  │                        │2 所示之物沒收之。未扣案販賣第│
│  │                        │三級毒品所得之財物新臺幣肆佰元│
│  │                        │與辛○○連帶沒收之，如全部或一│
│  │                        │部不能沒收時，以其與辛○○之財│
│  │                        │產連帶抵償之。                │
├─┼────────────┼───────────────┤
│2 │事實欄一(二)所載犯行      │辛○○共同販賣第三級毒品，處有│
│  │                        │期徒刑年。扣案附表四編號2 所│
│  │                        │示之物沒收之。未扣案販賣第三級│
│  │                        │毒品所得之財物新臺幣肆佰元與陳│
│  │                        │仲瑋連帶沒收之，如全部或一部不│
│  │                        │能沒收時，以其與戊○○之財產連│
│  │                        │帶抵償之。                    │
│  │                        │戊○○共同販賣第三級毒品，處有│
│  │                        │期徒刑貳年捌月。扣案附表四編號│
│  │                        │2 所示之物均沒收之。未扣案販賣│
│  │                        │第三級毒品所得之財物新臺幣肆佰│
│  │                        │元與辛○○連帶沒收之，如全部或│
│  │                        │一部不能沒收時，以其與辛○○之│
│  │                        │財產連帶抵償之。              │
├─┼────────────┼───────────────┤
│3 │事實欄一(三)所載犯行      │辛○○販賣第三級毒品，處有期徒│
│  │                        │刑年。扣案附表四編號1 、2 所│
│  │                        │示之物均沒收之。未扣案販賣第三│
│  │                        │級毒品所得之財物新臺幣肆佰元沒│
│  │                        │收之，如全部或一部不能沒收時，│
│  │                        │以其財產抵償之。              │
├─┼────────────┼───────────────┤
│4 │事實欄一(四)所載犯行      │辛○○販賣第三級毒品，處有期徒│
│  │                        │刑年。扣案附表四編號1 、2 所│
│  │                        │示之物均沒收之。未扣案販賣第三│
│  │                        │級毒品所得之財物新臺幣肆佰元沒│
│  │                        │收之，如全部或一部不能沒收時，│
│  │                        │以其財產抵償之。              │
├─┼────────────┼───────────────┤
│5 │事實欄一(五)所載犯行      │辛○○共同販賣第三級毒品，處有│
│  │                        │期徒刑年。扣案附表四編號2 所│
│  │                        │示之物沒收之。未扣案販賣第三級│
│  │                        │毒品所得之財物新臺幣肆佰元與陳│
│  │                        │慧如連帶沒收之，如全部或一部不│
│  │                        │能沒收時，以其與庚○○之財產連│
│  │                        │帶抵償之。                    │
│  │                        │庚○○共同販賣第三級毒品，處有│
│  │                        │期徒刑年。扣案附表四編號2 所│
│  │                        │示之物沒收之。未扣案販賣第三級│
│  │                        │毒品所得之財物新臺幣肆佰元與廖│
│  │                        │少恒連帶沒收之，如全部或一部不│
│  │                        │能沒收時，以其與辛○○之財產連│
│  │                        │帶抵償之。                    │
├─┼────────────┼───────────────┤
│6 │事實欄一(六)所載犯行      │辛○○共同販賣第三級毒品，處有│
│  │                        │期徒刑年。扣案附表四編號2 所│
│  │                        │示之物沒收之。未扣案販賣第三級│
│  │                        │毒品所得之財物新臺幣肆佰元與陳│
│  │                        │慧如連帶沒收之，如全部或一部不│
│  │                        │能沒收時，以其與庚○○之財產連│
│  │                        │帶抵償之。                    │
│  │                        │庚○○共同販賣第三級毒品，處有│
│  │                        │期徒刑年。扣案附表四編號2 所│
│  │                        │示之物沒收之。未扣案販賣第三級│
│  │                        │毒品所得之財物新臺幣肆佰元與廖│
│  │                        │少恒連帶沒收之，如全部或一部不│
│  │                        │能沒收時，以其與辛○○之財產連│
│  │                        │帶抵償之。                    │
├─┼────────────┼───────────────┤
│7 │事實欄一(七)所載犯行      │辛○○販賣第三級毒品，處有期徒│
│  │                        │刑年。扣案附表四編號1 、2 所│
│  │                        │示之物均沒收之。未扣案販賣第三│
│  │                        │級毒品所得之財物新臺幣肆佰元沒│
│  │                        │收之，如全部或一部不能沒收時，│
│  │                        │以其財產抵償之。              │
├─┼────────────┼───────────────┤
│8 │事實欄一(八)所載犯行      │辛○○販賣第三級毒品，處有期徒│
│  │                        │刑年。扣案附表四編號1 、2 所│
│  │                        │示之物均沒收之。未扣案販賣第三│
│  │                        │級毒品所得之財物新臺幣肆佰元沒│
│  │                        │收之，如全部或一部不能沒收時，│
│  │                        │以其財產抵償之。              │
├─┼────────────┼───────────────┤
│9 │事實欄一(九)所載犯行      │辛○○販賣第三級毒品，處有期徒│
│  │                        │刑年。扣案附表四編號1 、2 所│
│  │                        │示之物均沒收之。              │
├─┼────────────┼───────────────┤
│10│事實欄一(十)所載犯行      │辛○○販賣第三級毒品，處有期徒│
│  │                        │刑年。扣案附表四編號1 、2 所│
│  │                        │示之物均沒收之。              │
├─┼────────────┼───────────────┤
│11│事實欄一(十一)所載犯行      │辛○○販賣第三級毒品，處有期徒│
│  │                        │刑年。扣案附表四編號2 所示之│
│  │                        │物沒收之。                    │
├─┼────────────┼───────────────┤
│12│事實欄一(十二)所載犯行      │辛○○販賣第三級毒品，處有期徒│
│  │                        │刑年。扣案附表四編號1 、2 、│
│  │                        │3、4所示之物均沒收之。未扣案販│
│  │                        │賣第三級毒品所得之財物新臺幣壹│
│  │                        │仟元沒收之，如全部或一部不能沒│
│  │                        │收時，以其財產抵償之。        │
├─┼────────────┼───────────────┤
│13│事實欄一(十三)所載犯行      │辛○○共同販賣第三級毒品，處有│
│  │                        │期徒刑年。扣案附表四編號1 、│
│  │                        │2所 示之物均沒收之。未扣案販賣│
│  │                        │第三級毒品所得之財物新臺幣伍佰│
│  │                        │元沒收之，如全部或一部不能沒收│
│  │                        │時，以其財產抵償之。          │
├─┼────────────┼───────────────┤
│14│事實欄一(十四)所載犯行      │辛○○共同販賣第三級毒品，處有│
│  │                        │期徒刑年。扣案附表四編號2 所│
│  │                        │示之物均沒收之。未扣案販賣第三│
│  │                        │級毒品所得之財物新臺幣伍佰元沒│
│  │                        │收之，如全部或一部不能沒收時，│
│  │                        │以其財產抵償之。              │
├─┼────────────┼───────────────┤
│15│事實欄一(十五)所載犯行      │辛○○販賣第三級毒品，處有期徒│
│  │                        │刑年。扣案附表四編號2 所示之│
│  │                        │物均沒收之。未扣案販賣第三級毒│
│  │                        │品所得之財物新臺幣肆佰元沒收之│
│  │                        │，如全部或一部不能沒收時，以其│
│  │                        │財產抵償之。                  │
└─┴────────────┴───────────────┘
附表二（事實欄二犯行）
┌─┬────────────┬───────────────┐
│編│犯罪事實                │宣告刑                        │
│號│                        │（應處罪刑及宣告之從刑）      │
├─┼────────────┼───────────────┤
│1 │辛○○明知愷他命（Ketami│辛○○轉讓第三級毒品，處有期徒│
│  │ne，俗稱K 他命）係毒品危│刑肆月。                      │
│  │害防制條例所公告列管之第│                              │
│  │三級毒品，依法不得轉讓，│                              │
│  │竟基於轉讓第三級毒品愷他│                              │
│  │命之犯意，於98年4 月中旬│                              │
│  │某日，在桃園縣桃園市復興│                              │
│  │路99號16樓之4 住處內，無│                              │
│  │償提供愷他命1 包（重量約│                              │
│  │1 公克）予己○○而轉讓之│                              │
│  │。                      │                              │
├─┼────────────┼───────────────┤
│2 │辛○○明知愷他命（Ketami│辛○○轉讓第三級毒品，處有期徒│
│  │ne，俗稱K 他命）係毒品危│刑肆月。                      │
│  │害防制條例所公告列管之第│                              │
│  │三級毒品，依法不得轉讓，│                              │
│  │竟基於轉讓第三級毒品愷他│                              │
│  │命之犯意，於前述時間（即│                              │
│  │98年4 月中旬某日）之翌日│                              │
│  │，在桃園縣桃園市○○路99│                              │
│  │號16樓之4 住處內，無償提│                              │
│  │供愷他命1 包（重量約1 公│                              │
│  │克）予己○○而轉讓之。  │                              │
└─┴────────────┴───────────────┘
附表三（就起訴書犯罪事實欄編號十四所載，被告辛○○被訴無
罪部分）
┌──┬───┬────────┬───────────┬────────┬────┬─────┐
│編號│購毒者│販毒時間（民國）│    販  毒  地  點    │毒品種類及金額  │販 毒 者│ 聯絡電話 │
│    │      │                │                      │   （新臺幣）   │        │          │
│    │      │                │                      │                │        │          │
├──┼───┼────────┼───────────┼────────┼────┼─────┤
│1   │乙○○│97年3月下旬間共 │1、桃園縣桃園市區某不 │愷他命，每次1 包│辛○○  │0000000000│
│    │      │買3次           │   詳地點。           │至5 包不等，每包│        │（辛○○）│
│    │      ├────────┤2、桃園縣中壢市英雄鎮 │400 至500 元。  │        │   ↑↓   │
│    │      │97年4月間某日   │   社區               │                │        │0000000000│
│    │      ├────────┤                      │                │        │（乙○○）│
│    │      │97年5月間某日   │                      │                │        │          │
│    │      ├────────┤                      │                │        │          │
│    │      │97年6月間某日   │                      │                │        │          │
│    │      ├────────┤                      │                │        │          │
│    │      │97年7月間某日   │                      │                │        │          │
│    │      ├────────┤                      │                │        │          │
│    │      │97年8月間某日   │                      │                │        │          │
│    │      ├────────┤                      │                │        │          │
│    │      │97年9月間某日   │                      │                │        │          │
│    │      ├────────┤                      │                │        │          │
│    │      │97年10月間某日  │                      │                │        │          │
│    │      ├────────┤                      │                │        │          │
│    │      │97年11月間某日  │                      │                │        │          │
│    │      ├────────┤                      │                │        │          │
│    │      │97年12月間某日  │                      │                │        │          │
│    │      ├────────┤                      │                │        │          │
│    │      │98年1月間某日   │                      │                │        │          │
├──┼───┼────────┼───────────┼────────┼────┼─────┤
│2   │戊○○│98年4月上旬某日 │桃園縣桃園市          │愷他命，每次1 包│辛○○  │0000000000│
│    │      ├────────┤                      │，每包400 元    │        │0000000000│
│    │      │98年4月中旬某日 │                      │                │        │（辛○○）│
│    │      ├────────┤                      │                │        │   ↑↓   │
│    │      │                │                      │                │        │0000000000│
│    │      │98年4月下旬某日 │                      │                │        │0000000000│
│    │      │                │                      │                │        │（戊○○）│
├──┼───┼────────┼───────────┼────────┼────┼─────┤
│3   │甲○○│97年9月上旬某日 │辛○○位於桃園縣桃園市│愷他命，每次1 公│辛○○  │0000000000│
│    │      ├────────┤復興路99號16樓之4 住處│克，每公克500 元│        │（辛○○）│
│    │      │97年10月上旬某日│樓下                  │                │        │   ↑↓   │
│    │      ├────────┤                      │                │        │0000000000│
│    │      │97年10月下旬某日│                      │                │        │（甲○○）│
│    │      ├────────┤                      │                │        │          │
│    │      │97年11月上旬某日│                      │                │        │          │
│    │      ├────────┤                      │                │        │          │
│    │      │97年11月中旬某日│                      │                │        │          │
│    │      ├────────┤                      │                │        │          │
│    │      │97年12月下旬某日│                      │                │        │          │
├──┼───┼────────┼───────────┼────────┼────┼─────┤
│4   │少年  │97年6月間某日   │桃園縣桃園市火車站附近│愷他命，每次1 至│辛○○  │0000000000│
│    │詹○均├────────┤某不詳地點            │2 公克，金額500 │        │（辛○○）│
│    │      │97年7月間某日   │                      │至1,000 元      │        │   ↑↓   │
│    │      ├────────┤                      │                │        │0000000000│
│    │      │97年8月間某日   │                      │                │        │（詹○均）│
│    │      ├────────┤                      │                │        │          │
│    │      │98年3月間某日   │                      │                │        │          │
├──┼───┼────────┼───────────┼────────┼────┼─────┤
│ 5  │己○○│97年12月上旬某日│桃園縣桃園市統領百貨附│愷他命，1 包，每│辛○○  │          │
│    │      │                │近某不詳地點          │包400 元        │        │          │
└──┴───┴────────┴───────────┴────────┴────┴─────┘
附表四
┌──┬───────────────────────┬─────┐
│編號│扣案物                                        │備註      │
├──┼───────────────────────┼─────┤
│ 1  │SAMSUNG 廠牌、序號000000000000000 號行動電話1 │內插之門號│
│    │支                                            │0000000000│
│    │                                              │號晶片卡1 │
│    │                                              │張不予宣告│
│    │                                              │沒收      │
├──┼───────────────────────┼─────┤
│ 2  │磅秤2 個                                      │          │
├──┼───────────────────────┼─────┤
│ 3  │分裝袋1 批                                    │          │
├──┼───────────────────────┼─────┤
│ 4  │第三級毒品愷他命45包（驗餘淨重45.03 公克）及毒│          │
│    │品外包裝袋45只（總重5.45公克）                │          │
└──┴───────────────────────┴─────┘
附表五
┌──┬───────────────────────┐
│編號│扣案物                                        │
├──┼───────────────────────┤
│1   │搖頭丸46顆、第二級毒品甲基安非他命18包（驗前總│
│    │毛重19.74 公克，見本院卷四第191 頁之鑑定書）、│
│    │記帳單4 張、吸食器1 組、HTC 廠牌行動電話（內插│
│    │門號0000000000號SIM 卡）1 支、現金12萬8,500 元│
│    │（扣押物品清單誤載為8,500 元）                │
├──┼───────────────────────┤
│2   │SONY ERICSSON 廠牌銀色行動電話1 支（內插門號09│
│    │00000000號SIM 卡）                            │
└──┴───────────────────────┘
備註：本案偵查卷宗編號對照表
┌────────────────────────┐
│98年度偵字第6744號卷一至卷七：偵A1卷至偵A7卷    │
│98年度少連偵字第51號卷一至卷六：偵B1卷至偵B6卷  │
│98年度偵字第12960 號卷一至卷四：偵C1卷至偵C4卷  │
│98年度少連偵字第80號卷：偵D卷                   │
│98年度少連偵字第102號卷一至卷五：偵E1卷至偵E5卷 │
│98年度少連偵字第103號卷：偵F卷                  │
│98年度偵字第15895號卷：偵G卷                    │
│98年度偵字第16605號卷：偵H卷                    │
│98年度偵字第18174號卷：偵I卷                    │
│98年度偵字第18406號卷：偵J卷                    │
│98年度偵字第20830號卷：偵K卷                    │
│98年度他字第1194號卷：偵L卷                     │
│98年度他字第3667號卷：偵M卷                     │
└────────────────────────┘


司法院資訊處製作；財團法人民間司法改革基金會備份。
